# 道路计入哪个科目

提问人：大葱拌牛肉 时间：2016-10-31 20:05:39
公益性的道路资产应计入哪个科目？是计入固定资产还是无形资产，为什么？如果是非公益性的道路呢？

回答人：chenyiwei
可参考《瑞华研究 2010 ～ 2014 汇编》之“问题1-1-11（具有政府融资平台性质的公司投资建设具有公益性的基础设施的会计处理”。
请注意：不管确认为何种资产，其入账金额均以不超过其可收回金额为限。